【裁判字號】    90,上訴,1500
【裁判日期】    901031
【裁判案由】    違反毒品危害防制條例
【裁判全文】
臺灣高等法院高雄分院刑事判決          九十年度上訴字第一五號
    上訴人
    即被告  乙○○
右上訴人因毒品危害防制條例案件，不服臺灣高雄地方法院九十年度訴字第一八０二
號中華民國九十年八月卅日第一審判決（起訴案號：臺灣高雄地方法院檢察署九十年
度毒偵字第一０六四號、併辦案號：同署九十年度毒偵字第三０二六號），提起上訴
，本院判決如左：
      主      文
上訴駁回。
      事      實
一、乙○○曾於民國八十五年間因竊盜，經法院判處有期徒刑六月，並於八十六年三
    月二十三日縮刑期滿執行完畢。又於民國八十九年間因施用毒品案件，經依原審
    法院八十九年度毒聲字第三０七一號裁定送觀察、勒戒後，無繼續施用毒品之傾
    向，由臺灣高雄地方法院檢察署檢察官於八十九年五月二十四日以八十九年度偵
    字第五六二三號不起訴處分確定。詎乙○○仍不知悔改，竟又基於概括之犯意，
    自八十九年十二月二十九日下午十時許回溯二十四小時內某時起迄九十年五月三
    十日下午一時三十分許起回溯二十四小時內之某時止，以平均每月施用二次之頻
    率，連續在高雄縣阿蓮鄉○○村○○路一三一巷九弄二四號住處附近路旁，以將
    第一級毒品海洛因摻入香菸吸食之方式，連續施用第一級毒品海洛因多次，嗣分
    別於八十九年十二月二十九日下午十時許及九十年五月三十日下午一時三十分許
    為警於上開住處查獲並採尿送檢後，始知上情。復經原審法院以九十年度毒聲字
    三四一一號裁定送觀察、勒戒後，經衛生醫療網支援醫師評定有繼續施用毒品傾
    向。
二、案經高雄縣警察局湖內分局報告臺灣高雄地方法院檢察署檢察官偵查起訴及移送
    併辦。
      理      由
一、訊據上訴人即被告乙○○對於右揭事實分別於警訊、偵查中、原審及本院坦承不
    諱，且其為警採集之尿液先後送驗結果，均呈嗎啡陽性反應，此分別有高雄縣政
    府衛生局九十煙檢字第四一號煙毒尿液檢驗成績書及高雄市政府衛生局高衛試煙
    字第Ａ一一三號煙毒尿液檢驗成績書各一紙在卷可稽。此外，被告前於八十九年
    間因施用毒品案件，經依原審法院八十九年度毒聲字第三０七一號裁定送觀察、
    勒戒後，無繼續施用毒品之傾向，由臺灣高雄地方法院檢察署檢察官於八十九年
    五月二十四日以八十九年度偵字第五六二三號不起訴處分確定，被告經原審以九
    十年毒聲字第三四一一號裁定送觀察、勒戒後，有繼續施用毒品之傾向，而經原
    審以九十年度毒聲字第三九三四號裁定令入戒治處所強制戒治，並經台灣高雄地
    方法院檢察署檢察官提起公訴等情，有台灣高雄地方法院檢察署刑案資料查註紀
    錄表及臺灣高等法院被告全國前案紀錄表、台灣高雄看守所附設勒戒處所九十年
    六月八日高雄所坤戒勒字第一六一四號函送之證甲書各一份在卷可按，本件事證
    甲確，被告之犯行，洵堪認定。
二、核被告乙○○所為，係犯毒品危害防制條例第十條第一項之施用第一級毒品罪。
    其非法持有第一級毒品之低度行為，應為施用第一級毒品之高度行為吸收，不另
    論罪。又其先後多次施用第一級毒品之行為，時間緊接，所犯係構成要件相同之
    罪，顯係基於概括犯意反覆為之，應依連續犯之規定，論以一罪並加重其刑。又
    被告先後持有毒品之行為，本應以連續持有論，惟其持有之後，進而施用，其持
    有之低度行為被施用之高度行為所吸收，不另論罪。公訴人雖未就被告自八十九
    年十二月二十九日下午十時許查獲後迄九十年五月三十日下午一時三十分許起回
    溯二十四小時內之某時止連續施用之犯行起訴，惟此移送併辦部分與起訴部分有
    連續犯之裁判上一罪關係，為起訴效力所及，本院自得一併審理，又被告乙○○
    曾於八十五年間因竊盜，經法院判處有期徒刑六月，復於八十六年三月二十三日
    縮刑期滿執行完畢，此有台灣高等法院被告全國前案紀錄表及臺灣高雄地方法院
    檢察署刑案資料查註紀錄表可按，其於五年內，再犯本案有期徒刑以上之罪，為
    累犯，應遞加重其刑。
三、原審因為適用毒品危害防制條例第十條第一項、刑法第十一條、第五十六條、第
    四十七條之規定，並審酌被告屢經法院勒戒處分後，仍不知悔改、警惕，猶繼續
    施用毒品，本不宜寬貸等一切情狀，量處有期徒刑一年。經核原判決認事用法，
    並無不合，量刑亦屬適度，被告上訴意旨，空言指摘原判決量刑過重不當，為無
    理由，應予駁回。
據上論斷，應依刑事訴訟法第三百六十八條，判決如主文。
本案經檢察官陳惠珠到庭執行職務。
中    華    民    國      九十      年      十        月   卅一   日
                              臺灣高等法院高雄分院刑事第三庭
                                  審判長法官  謝宏宗
                                        法官  莊崑山
                                        法官  陳中和
右正本證甲與原本無異。
如不服本判決，應於判決送達後十日內向本院提出上訴狀，其未述理由者並應於提
出上訴狀後十日內向本院補提理由書（應附繕本)。
                                      書記官  王秀娟
中    華    民    國      九十      年      十一      月     五   日
附錄：本判決論罪科刑法條：
毒品危害防制條例第十條第一項
施用第一級毒品者，處六月以上五年以下有期徒刑。
                                                                Ｊ


司法院資訊處製作；財團法人民間司法改革基金會備份。
